# 请教陈老师和专业人士的意见！急

提问人：wanqiyuq 时间：2016-07-27 18:13:16
对于盘盈的固定资产，如何做调整分录？？比如打印机 10000 ，五成新。 1 、 借：固定资产 10000 贷：累计折旧 5000 以前年度损益调整 5000 2、借：固定资产 5000 贷：以前年度损益调整 5000 哪一种比较合理？ 我的想法是按照第二种，视同新入账的固定资产，盘盈入账后按照判断的尚可使用年限计提折旧！ 如果是第一种，我不懂后期的折旧怎么确认，年限如何确认

回答人：chenyiwei
因为盘盈固定资产在一般情况下是要作为重大前期差错进行追溯重述处理，视同该差错在最初发生时已经被更正，而按照正确做法应当是在取得时按成本入帐的，所以应该是你说的第一种方法较为合理。当然如果第一种做法不切实可行时才可以考虑第二种。